臺灣臺南地方法院刑事判決　　　　　　　100年度易字第659號
公　訴　人　臺灣臺南地方法院檢察署檢察官
被　　　告　郭坤泰
上列被告因傷害等案件，經檢察官提起公訴（100年度偵字第191
2號），被告就被訴事實為有罪之陳述，經本院裁定進行簡式審
判程序，判決如下：
    主  文
郭坤泰犯不能安全駕駛動力交通工具罪，累犯，處有期徒刑月
，如易科罰金，以新臺幣壹仟元折算壹日；又犯傷害罪，累犯，
處有期徒刑月，如易科罰金，以新臺幣壹仟元折算壹日；又犯
毀損他人物品罪，累犯，處有期徒刑月，如易科罰金，以新臺
幣壹仟元折算壹日。應執行有期徒刑捌月，如易科罰金，以新臺
幣壹仟元折算壹日。
    事  實
一、郭坤泰前於96年間因犯傷害罪，經臺灣屏東地方法院於民國
    97 年2月4日以96年度簡字第1853號判決有期徒刑2月，如易
    科罰金，以新臺幣1,000元折算1日確定，於97年3月13日易
    科罰金執行完畢，猶不知悔改，明知飲酒後達不能安全駕駛
    之程度即不得駕車，竟自100年1月16日15時許起，在臺南市
    新市區三舍里某友人家中飲用酒類，至同日19時30分許結束
    ，已達不能安全駕駛動力交通工具之程度，仍不顧公共安全
    ，隨即駕駛車牌號碼SW9－205號輕型機車，自臺南市新市區
    三舍里某友人家出發，沿台19線往南至臺南市新市區新和里
    夜市購物後，於100年1月16日21時20分許行經臺南市○市區
    ○○路290號前時，因與趙啟宏所駕駛之車牌號碼5578－XQ
    自用小客車發生行車誤會，郭坤泰要求趙啟宏下車理論，趙
    啟宏見其來勢洶洶而予以拒絕，郭坤泰竟基於毀損他人物品
    之故意，持磚塊將趙啟宏所有之5578－XQ號自用小客車左前
    車門玻璃砸破、左前門砸凹，足以生損害於趙啟宏；郭坤泰
    猶不罷休，復基於傷害之故意，將趙啟宏由車內拉出，徒手
    毆打趙啟宏，致趙啟宏受有頭部外傷、右眼挫傷、臉部撕裂
    傷2公分等傷害。嗣經警據報到場處理，郭坤泰經送醫後委
    請臺南醫院新化分院於100年1月16日22時25分許抽血檢驗其
    血液中酒精含量，其數值為247mg/dl，換算呼氣酒精濃度為
    每公升1.23毫克而查獲。
二、案經趙啟宏就傷害及毀損部分提出告訴，由臺南市政府警察
    局善化分局移送臺灣臺南地方法院檢察署檢察官偵查起訴。
    理  由
一、本件被告郭坤泰所犯為死刑、無期徒刑、最輕本刑為三年以
    上有期徒刑以外之罪，亦非屬高等法院管轄之第一審案件，
    其於準備程序進行中，先就被訴事實為有罪之陳述，經法官
    告知簡式審判程序之旨，並聽取公訴檢察官之意見後，依刑
    事訴訟法第273條之1第1項、第273條之2等規定，裁定進行
    簡式審判程序，且不受同法第159條第1項、第161條之2、第
    161條之3、第163條之1及第164條至第170條所規定證據能力
    認定及調查方式之限制，合先敘明。
二、上揭事實，業據被告郭坤泰於本院審理時坦承不諱，並當庭
    為認罪之表示（見100年10月12日準備程序筆錄），核與告
    訴人趙啟宏指訴之情節相符，且有台南醫院新化分院檢驗科
    急診生化檢驗檢驗結果單1紙（見警卷第9頁）、刑法第185
    條之3案件測試觀察記錄表1紙（見警卷第11頁）、奇美醫療
    財團法人奇美醫院診斷證明書1紙（見警卷第21頁）、告訴
    人趙啟宏所有車輛受損照片6張（見警卷第22頁至第24頁）
    、被告郭坤泰所騎乘機車照片2張（見警卷第25頁）附卷可
    稽，綜此，被告於本院審理時之自白與事實相符，應堪採信
    ，事證明確，應依法論科。
三、按飲酒後吐氣酒精濃度達於每公升0.25毫克時，即有複雜技
    巧障礙、駕駛能力變壞之輕度之中毒症狀，肇事率為一般未
    飲酒者之2倍，又如已達於每公升0.4毫克，其肇事率較一般
    未飲酒者之6倍，如已達於每公升0.5毫克，其肇事率則為一
    般未飲酒者之7倍（參見行政院國軍退除役官兵輔導委員會
    台北榮民總醫院88年8月5日（88）北總內字第26868號函及
    中央警察大學交通學系暨交通管理研究所教授蔡志中之研究
    報告），此項認定標準，具有學術及實務上參考價值。查被
    告郭坤泰服用酒類後騎乘機車，經抽血檢驗其血液中酒精含
    量，其數值為247mg/dl，換算呼氣酒精濃度為每公升1.23毫
    克，此依前揭研究報告所示，被告於案發當時駕車，即有複
    雜技巧障礙、駕駛能力變壞之輕度之中毒症狀，肇事率為一
    般未飲酒者之7倍等情。參以，被告於查獲時，經警觀察，
    其查獲、測試或訊問過程，有語無倫次、含糊不清、多話情
    形，有卷附刑法第185條之3案件測試觀察紀錄表1紙可稽（
    見警卷第11頁），揆諸前開說明，被告服用酒類後，顯已達
    「不能安全駕駛動力交通工具」之程度甚明。
四、核被告郭坤泰所為係犯刑法第185條之3之公共危險罪、第35
    4條之毀損他人物品罪、及第277條第1項之傷害罪。又被告
    所犯上開公共危險罪、毀損他人物品罪及傷害罪3罪間，犯
    意各別，行為互殊，應予分論併罰。另被告前於96年間因犯
    傷害罪，經臺灣屏東地方法院於97年2月4日以96年度簡字第
    1853號判決有期徒刑2月，如易科罰金，以新臺幣1,000元折
    算1日確定，於97年3月13日易科罰金執行完畢，有臺灣高等
    法院被告前案紀錄表在卷可參，其於五年內故意再犯本件有
    期徒刑以上之3罪，依刑法第47條第1項規定，均應構成累犯
    ，並加重其刑。爰審酌駕駛人飲酒後，會降低對光線之適應
    能力，削弱其對於路況及車前狀況辨識之正確性，亦使神經
    反應遲鈍，致使駕駛人駕車時無法適切操控車輛，因此酒後
    駕車，對一般往來之公眾及駕駛人自身皆具有高度危險性，
    此為智識健全之人所可認識者，且酒後不應駕車之觀念，復
    已透過教育、宣導及各類媒體廣為介紹傳達各界週知多年，
    準此，被告對於酒後不能駕車及酒醉駕車之危險性，應有相
    當之認識，然被告既漠視自己安危，尤枉顧公眾道路通行之
    安全，而於服用酒類後之呼氣酒精濃度達每公升1.23毫克，
    已處於不能安全駕駛動力交通工具之狀態，仍於道路上騎乘
    輕型機車，顯已對行車安全致生危害，且被告僅因與告訴人
    間有行車誤會，即故意毀損告訴人所有之自小客車，並憤而
    毆打告訴人成傷，殊為不該，及被告犯後坦承犯行，非無悔
    意，惟迄今尚未與告訴人達成和解賠償，並兼衡其智識程度
    、經濟狀況等一切情狀，分別量處如主文所示之刑，並諭知
    易科罰金之折算標準，並定其應執行之刑，暨諭知易科罰金
    之折算標準，以資懲儆。
據上論斷，應依刑事訴訟法第273條之1第1項、第299條第1項前
段，刑法第185條之3、第277條第1項、第354條、第47條第1項、
第41條第1項前段、第8項、第51條第5款，刑法施行法第1條之1
，判決如主文。
本案經檢察官李白松到庭執行職務。
中    華    民    國   100    年    10    月    31    日
                  刑事第二庭  法  官  鄭彩鳳
以上正本證明與原本無異。
如不服本判決應於收受本判後10日內向本院提出上訴書狀，並應
敘述具體理由。其未敘述上訴理由者，應於上訴期間屆滿後20日
內向本院補提理由書狀（均須按他造當事人之人數附繕本）「切
勿逕送上級法院」。
                              書記官  何小玉
中    華    民    國   100    年    10    月    31    日
附錄本案論罪科刑法條
中華民國刑法第185條之3
服用毒品、麻醉藥品、酒類或其他相類之物，不能安全駕駛動力
交通工具而駕駛者，處 1 年以下有期徒刑、拘役或科或併科 15
萬元以下罰金。
中華民國刑法第277條
（普通傷害罪）
傷害人之身體或健康者，處 3 年以下有期徒刑、拘役或 1 千元
以下罰金。
犯前項之罪因而致人於死者，處無期徒刑或 7 年以上有期徒刑
；致重傷者，處 3 年以上 10 年以下有期徒刑。
中華民國刑法第354條
（毀損器物罪）
毀棄、損壞前二條以外之他人之物或致令不堪用，足以生損害於
公眾或他人者，處 2 年以下有期徒刑、拘役或 5 百元以下罰金
。